臺北高等行政法院裁定
                                     100年度訴字第1005號
原      告　協泰營造股份有限公司
代　表　人　郭常義（董事長）
被      告　財政部
代　表　人　李述德（部長）
被      告　財政部臺北市國稅局
代　表　人　陳金鑑（局長）
上列當事人間營利事業所得稅事件，原告不服財政部中華民國10
0 年4 月18日台財訴字第10000100130 號（案號：第10000153號
）訴願決定，提起行政訴訟，本院裁定如下：
    主  文
原告之訴駁回。
訴訟費用由原告負擔。
　　事實及理由
一、按訴願之提起，應自行政處分達到或公告期滿之次日起30日
    內為之。又訴願事件，提起訴願逾法定期間或未於訴願法第
    57條所定期間內補送訴願書者，應為不受理之決定，訴願法
    第14條第1 項、第77條第2 款定有明文。
二、本件原告因營利事業所得稅事件，係於民國99年12月15日收
    受復查決定，此有收件回執（參訴願卷p-24）可稽。計其提
    起訴願之期間，應自99年12月16日起算，因原告設址於新北
    市，依訴願法第16條第1 項規定，應扣除在途期間2 日，計
    至100 年1 月16日，因該日為星期日，以次日即100 年1 月
    17日代之，即告屆滿。原告遲至100 年1 月18日始提起訴願
    ，有訴願申請書（參訴願卷p-10）可按，訴願決定以其訴願
    已逾上開不變期間，不予受理，自無不合。原告復對之提起
    行政訴訟，顯非合法，應予駁回。
三、至於，原告所稱於99年12月15日收受復查決定（原告誤寫為
    訴願決定），依訴願法第14條之規定自應於收受之次日起30
    日內為之訴願，亦即應於100 年1 月15日前為之訴願，而該
    日適逢星期六，順延至100 年1 月17日，扣除2 日在途期間
    ，應於100 年1 月19日前即為合法訴願之法定期間云云。經
    查，30日是計算實際日數，所以99年12月15日收受後，30日
    屆滿之日為100 年1 月14日，而且應先計算在途期間2 日，
    所以提起訴願之末日為100 年1 月16日（而該日為星期日，
    以次日即100 年1 月17日代之），原告先計算假日再計算在
    途期間，而主張末日為100 年1 月19日，自屬無據。
四、另原告之訴為不合法，其餘主張之實體理由自無斟酌之必要
    ；又經訴願程序之行政訴訟，就駁回訴願時以原處分機關為
    被告，有行政訴訟法第24條第1 款可參，原告訴願機關（財
    政部）為被告，純屬贅列，併此敘明。
五、依行政訴訟法第107 條第1 項第10款、第104 條、民事訴訟
    法第95條、第78條，裁定如主文。
中　　華　　民　　國　　100　 年　　11　　月　　4　　 日
　　　　　　　臺北高等行政法院第七庭
                              審判長法  官　黃秋鴻
                                    法  官　林惠瑜
                                    法  官　陳心弘
上為正本係照原本作成。
如不服本裁定，應於送達後10日內向本院提出抗告狀（須按他造
人數附繕本）。
中　　華　　民　　國　　100　 年　　11　　月　　4　　 日
            　　 　　      　　　 　書記官  鄭聚恩